臺灣桃園地方法院刑事判決　　　　　　　 94年度易字第549號
公　訴　人　臺灣桃園地方法院檢察署檢察官
被　　　告　己○○
　　　　　　　　　　　1270.
指定辯護人　本院公設辯護人　彭詩雯
上列被告因竊盜案件，經檢察官提起公訴（93年度偵字第14528
號），暨移請併辦（94年度偵字第737、2756、4166、7529號）
，本院改依通常程序，嗣被告於準備程序進行中為有罪之陳述，
經本院合議庭裁定由受命法官獨任進行簡易審判程序後，繼經本
院認為不宜再該依通常程序，嗣被告於準備程序進行中為有罪之
陳述，經本院合議庭裁定由受命法官獨任進行簡式審判程序後，
聲請改依協商程序而為判決，本院判決如下：
    主  文
己○○連續竊盜，累犯，處有期徒刑貳年。扣案之機車鑰匙支
均沒收。
    事實及理由
一、按檢察官聲請以簡易判決處刑之案件，經法院認為有刑事訴
    訟法第451 條之1 第4 項但書之情形者，應適用通常程序審
    判之，刑事訴訟法第452 條定有明文。查本案檢察官原認被
    告涉有刑法第320 條第1 項之竊盜罪嫌，聲請簡易判決處刑
    ，本經本院桃園簡易庭以93年度桃簡字第2070號，以簡易程
    序審理，惟本院認本件不適於以簡易判決處刑，爰適用通常
    程序審理，合先敘明。又本件被告所犯係死刑、無期徒刑或
    最輕本刑為3 年以上有期徒刑以外之罪，其於準備程序中就
    被訴事實為有罪之陳述，經本院告知簡式審判程序之旨，並
    聽取公訴人、被告及辯護人之意見後，爰依刑事訴訟法第27
    3 條之1 第1 項規定合議裁定由受命法官獨任進行簡式審判
    程序。
二、被告己○○前有違反麻醉藥品管理條例、妨害兵役治罪條例
    、戡亂時期肅清煙毒條例、侵占、詐欺、毒品危害防制條例
    等前科，其中於民國86年間，因違反戡亂時期肅清煙毒條例
    、麻醉藥品管理條例、侵占、竊盜等案件，經本院以86年度
    訴字第1221號分別判決判處有期徒刑3 年6 月、6 月、6 月
    5 月確定，定應執行有期徒刑4 年8 月；又於86年間，因妨
    害兵役案件，經台灣彰化地方法院以86年度訴字第668 號判
    決判處有期徒刑7 月確定，上開各罪合併執行，於87年1 月
    14日入監服刑，並於89年4 月20日縮短刑期假釋出監；又於
    87年間，因詐欺案件，經本院以87年度易字第298 號判決判
    處有期徒刑5 月確定，嗣前開假釋經撤銷，應執行殘刑2 年
    10月14日，於93年5 月24日縮短刑期執行完。詎其不知悔改
    ，復基於意圖為自己不法之所有之概括犯意，於附表1 所示
    時、地，以如附表1 所示手法，竊取如附表1 所示被害人之
    物品，嗣為警查獲4 次，第1 次於93年8 月1 日18時45分許
    ，在桃園縣桃園市○○路46巷內為警查獲；第2 次於93年12
    月22日0 時許，在桃園市○○路與南平路口為警查獲，並扣
    得其所有供竊盜所用之機車鑰匙1 支；第3 次於94年1 月5
    日19時22分許，因涉嫌竊車經警通知到警局說明而查獲；第
    4 次於94年2 月18日21時許，在桃園市○○路176 號前為警
    查獲，並扣得其所有供竊盜所用之機車鑰匙1 支；第5 次於
    94年4 月13日14時許，在桃園市○○路與南華街口為警查獲
    ，並扣得其所有，供竊盜所用之機車鑰匙1 支。案經桃園縣
    政府警察局桃園分局報請臺灣桃園地方法院檢察署檢察官偵
    查後聲請簡易判決，暨桃園縣政府警察局桃園分局、龜山分
    局分別報請臺灣桃園地方法院檢察署檢察官移請併辦後，本
    院認為不宜，改依通常程序審理
三、證據名稱：
    (一)被告於本院準備程序中之自白。
    (二)如附表所示被害人於警詢時之指述，及贓物領據、現場照
      片等附卷可稽。
    (三)機車鑰匙3 支扣案可佐。
四、本件經檢察官與被告於審判外達成協商之合意且被告已認罪
    ，其合意內容為：檢察官起訴法條為刑法第320 條第1 項，
    就竊盜，被告願受科刑範圍為有期徒刑2 年。經查，上開協
    商合意並無刑事訴訟法第455 條之4 第1 項所列情形之一，
    檢察官聲請改依協商程序而為判決，本院爰不經言詞辯論，
    於協商合意範圍內為協商判決，合予敘明。
五、扣案之機車鑰匙3 支，係被告所有，供其竊盜所用之物，業
    據其於警詢中供明在卷，均應依刑法第38條第1 項第2 款規
    定，沒收之。
六、併辦意旨（94年度偵字第1700號）另以被告於附表2 所示時
    地所為係與本案有裁判上之連續犯關係而移請併辦，惟按本
    件被告所犯為刑法第竊盜320 條第1 項之竊盜罪，被告在併
    案部分所犯係刑法第329 條準強盜罪，與本件並無裁判上1
    罪之關係，本院無從併辦，應退由檢察官另為妥適之處理。
七、應適用之法條：刑事訴訟法第452 條、第273 條之1 第1 項
    、第455 條之4 第2 項、第455 條之8 ，刑法第56條、第32
    0 條第1 項、第55條、第47條、第38條第1 項第2 款，罰金
    罰鍰提高標準條例第1 條前段。
八、本判決除有刑事訴訟法第455 條之4 第1 項第1 款、第2 款
    、第4 款、第6 款、第7 款所定情形之一，或違反同條第2
    項規定者外，不得上訴。
九、如不服本件判決，得自收受判決送達之日起10日內，向本院
    提出上訴書狀，上訴於第二審法院。
本案經檢察官林鈺雄到庭執行職務。
中　　華　　民　　國　　94　　年　　7 　　月　　29　　日
                  刑事第二庭    法　官　徐  培  元
以上正本證明與原本無異。
                                書記官  楊  美  慧
中　　華　　民　　國　　94　　年　　7 　　月　　29　　日
附錄本件論罪科刑法條：
中華民國刑法第320 第1 項 (普通竊盜罪)
意圖為自己或第三人不法之所有，而竊取他人之動產者，為竊盜
罪，處五年以下有期徒刑、拘役或五百元以下罰金。
附表1：
  ┌─┬──┬──┬────────┬──┬──┬──┐
  │編│犯罪│犯罪│犯罪態樣        │被害│所犯│併辦│
  │號│時間│地點│                │ 人 │法條│案號│
  ├─┼──┼──┼────────┼──┼──┼──┤
  │1 │自93│桃園│先以借用車牌號碼│卓慧│刑法│93年│
  │  │7 月│縣桃│TZL-373 號輕型機│美、│第  │度偵│
  │  │24日│園市│車為由，向甲○○│卓文│320 │字第│
  │  │上午│同安│索取機車鑰匙，並│東。│條第│1452│
  │  │起至│街45│趁隙複製甲○○住│    │1項 │8號 │
  │  │同年│5巷2│家鑰匙後，於左列│    │之普│    │
  │  │8月1│6號1│犯罪時間，連續持│    │通竊│    │
  │  │日日│樓。│複製鑰匙侵入左列│    │盜罪│    │
  │  │間（│    │犯罪地點，竊取卓│    │。  │    │
  │  │無證│    │慧美所有之手錶2 │    │    │    │
  │  │據證│    │支、手機套1 個、│    │    │    │
  │  │明係│    │證件1 批及乙○○│    │    │    │
  │  │夜間│    │所有之現金新台幣│    │    │    │
  │  │侵入│    │約1 萬元、鑰匙2 │    │    │    │
  │  │住宅│    │把、鑽石戒指1 個│    │    │    │
  │  │。  │    │，得手後或留供已│    │    │    │
  │  │    │    │用或欲變換花用。│    │    │    │
  │  │    │    │                │    │    │    │
  │  │    │    │                │    │    │    │
  │  │    │    │                │    │    │    │
  │  │    │    │                │    │    │    │
  ├─┼──┼──┼────────┼──┼──┼──┤
  │2 │93年│桃園│以拾獲之鑰匙1支 │黃福│同上│94年│
  │  │11月│縣桃│（未扣案），竊取│弘  │    │度偵│
  │  │10日│園市│被害人所有車牌號│    │    │字第│
  │  │5 時│正康│碼BX-8559號自用 │    │    │2756│
  │  │許。│1街 │小客車，供己代步│    │    │號。│
  │  │    │156 │之用，並於數日後│    │    │    │
  │  │    │巷9 │將該車輛棄置於桃│    │    │    │
  │  │    │號前│園縣桃園市○○路│    │    │    │
  │  │    │。  │與莊敬路口。    │    │    │    │
  ├─┼──┼──┼────────┼──┼──┼──┤
  │3 │93年│桃園│持自備機車鑰匙，│卓川│同上│94年│
  │  │12月│縣桃│竊取被害人所有，│富  │    │度偵│
  │  │21日│園市│車牌號碼TZL-373 │    │    │字第│
  │  │23時│同安│號輕型機車1輛， │    │    │737 │
  │  │52分│街45│得手後留供已用。│    │    │號。│
  │  │許。│5巷3│                │    │    │    │
  │  │    │弄26│                │    │    │    │
  │  │    │號前│                │    │    │    │
  │  │    │。  │                │    │    │    │
  ├─┼──┼──┼────────┼──┼──┼──┤
  │4 │94年│台北│以拾獲之鑰匙1支 │黃詩│同上│94年│
  │  │2 月│市重│，竊取被害人所有│賢  │    │度偵│
  │  │12日│慶北│車牌號碼LUV-545 │    │    │字第│
  │  │12時│路3 │號重型機車1輛， │    │    │4166│
  │  │許。│段37│得手後留供己用。│    │    │號。│
  │  │    │號前│                │    │    │    │
  ├─┼──┼──┼────────┼──┼──┼──┤
  │5 │94年│桃園│以自備之鑰匙，竊│林忠│同上│94年│
  │  │4月 │縣桃│取林忠仁所有，現│仁、│    │度偵│
  │  │10日│園市│由丙○○使用之牌│戊○│    │字第│
  │  │11時│南華│照號碼KGA-866號 │、  │    │7529│
  │  │許  │街  │之重型機車得手後│黃俊│    │號  │
  │  │    │174 │，供己代步之用，│凱  │    │    │
  │  │    │號前│復於同年4月13日 │    │    │    │
  │  │    │、桃│上午9時許，騎乘 │    │    │    │
  │  │    │園縣│該機車至戊○、黃│    │    │    │
  │  │    │龜山│俊凱所居住之桃園│    │    │    │
  │  │    │鄉國│縣龜山鄉○○○街│    │    │    │
  │  │    │源三│10號之住處，趁黃│    │    │    │
  │  │    │街10│復熟睡之際，徒手│    │    │    │
  │  │    │號  │竊取戊○所有車牌│    │    │    │
  │  │    │    │號碼KV-6279號自 │    │    │    │
  │  │    │    │用小客車之鑰匙1 │    │    │    │
  │  │    │    │把及丁○○所有之│    │    │    │
  │  │    │    │PS2電動玩具1組得│    │    │    │
  │  │    │    │手後，並持其所竊│    │    │    │
  │  │    │    │取之前揭汽車鑰匙│    │    │    │
  │  │    │    │，插入停放於屋前│    │    │    │
  │  │    │    │之前揭自用小客車│    │    │    │
  │  │    │    │之電門發動該車而│    │    │    │
  │  │    │    │駛離現場。      │    │    │    │
  └─┴──┴──┴────────┴──┴──┴──┘
附表2：
  ┌─┬──┬──┬────────┬──┬──┬──┐
  │1 │93年│桃園│於右揭時、地欲竊│卓川│同上│94年│
  │  │11月│縣桃│取甲○○所有之TZ│ 富 │    │度偵│
  │  │28日│園市│L-373號輕型機車 │    │    │字第│
  │  │14時│同安│之際，為被害人卓│    │    │1700│
  │  │15分│街45│川富發現，後被害│    │    │號  │
  │  │    │4巷3│人月阻止時，被告│    │    │    │
  │  │    │弄26│竟為取得贓車而出│    │    │    │
  │  │    │號前│手毆打被害人，致│    │    │    │
  │  │    │    │使被害人心生畏懼│    │    │    │
  │  │    │    │不敢上前阻止，後│    │    │    │
  │  │    │    │被告發動被害人所│    │    │    │
  │  │    │    │有之TZL-373號輕 │    │    │    │
  │  │    │    │型機車，強行將該│    │    │    │
  │  │    │    │車騎走。        │    │    │    │
  └─┴──┴──┴────────┴──┴──┴──┘
